【裁判字號】    97,審易,1559
【裁判日期】    970829
【裁判案由】    竊盜
【裁判全文】
臺灣高雄地方法院刑事判決            97年度審易字第1559號
公  訴  人  臺灣高雄地方法院檢察署檢察官
被      告  甲○○
                    （現另案羈押於臺灣高雄看守所）
上列被告因竊盜案件，經檢察官提起公訴（97年度偵字第12241
號），被告於本院審理期日為有罪之陳述，經裁定依簡式審判程
序審理，判決如下：
    主  文
甲○○共同攜帶兇器竊盜，累犯，處有期徒刑玖月。扣案之剪刀
貳把、背包壹只，均沒收。
    事  實  及  理  由
一、犯罪事實要旨：
    甲○○前因毒品危害防制條例等案件，經法院分別判處有期
    徒刑5 月、10月、6 月、1 年、6 月確定（嗣前開各罪於民
    國96年7 月16日均因適用中華民國九十六年罪犯減刑條例經
    分別減刑為有期徒刑2 月又15日、5 月、3 月、6 月、3 月
    ，且前2 罪經合併定其應執行之刑為有期徒刑7 月，後3 罪
    經合併定其應執行之刑為有期徒刑10月），於92年7 月7 日
    入監服刑，於95年3 月3 日縮短刑其假釋付保護管束，嗣於
    假釋期間中再犯毒品危害防制條例案件，經法院判處有期徒
    刑10月（嗣於96年7 月16日均因適用中華民國九十六年罪犯
    減刑條例經減刑為有期徒刑5 月），前開假釋亦經撤銷接續
    執行殘刑，於96年11月3 日減刑後期滿執行完畢（構成累犯
    ）。詎不知悔改，竟與謝豐吉（未到案，經檢察官通緝中）
    共同基於為自己不法所有之犯意聯絡，於97年4 月21日13時
    許稍前，共騎乘車牌號碼ZAY-225 號機車（下稱前開機車）
    ，前去址設高雄市○鎮區○○路20號之「玉璽天下大樓」內
    （無故侵入住宅部分未據告訴），並推由甲○○持其所有，
    在客觀上足對人之生命、身體安全構成威脅，具有危險性之
    剪刀2 把，將設置於該大樓樓梯間內之1.5 英吋水帶快速接
    頭16個、2.5 英吋水帶快速接頭6 個、1.5 英吋快速接頭4
    個、2.5 英吋快速接頭4 個予以剪下後，再交由謝豐吉置入
    甲○○所有背包1 只予以藏放之方式，竊取該等水帶快速接
    頭、快速接頭得手。甲○○進而將前開竊得之水帶快速接頭
    、快速接頭攜往高雄縣大寮鄉臺88線平面道路與大明路口，
    並以新臺幣（下同）1,000 元之代價，販予不知情之廢鐵回
    收場業者邱淵泰，得款與謝豐吉對半朋分。嗣「玉璽天下大
    樓」住戶記下前開機車車號報警循線查獲甲○○，並扣得甲
    ○○分得之500 元現金、前開剪刀2 把及背包1 只，始悉全
    情。
二、前開犯罪事實業據被告甲○○迭於警詢、偵查及本院審理中
    均坦承不諱，核與證人乙○○（「玉璽天下大樓」住戶代表
    ）於警詢中陳述之發現失竊情節，及證人邱淵泰先後於警詢
    、偵查中陳述之收購水帶快速接頭、快速接頭情事，大致相
    符，復有監視錄影畫面翻拍照片2 張、蒐證照片9 張、贓物
    認領保管單1 紙在卷，及前開剪刀2 把及背包1 只扣案可稽
    ，足證被告自白核與事實相符，自得採為論罪科刑之依據，
    本案事證明確，被告之犯行均至堪認定。
三、按刑法第321 條第1 項第3 款之攜帶兇器竊盜罪，係以行為
    人攜帶兇器竊盜為其加重條件，此所謂兇器，其種類並無限
    制，凡客觀上足對人之生命、身體、安全構成威脅，具有危
    險性之兇器均屬之，且祇須行竊時攜帶此種具有危險性之兇
    器為已足，並不以攜帶之初有行兇之意圖為必要（最高法院
    79年臺上字第5253號判例意旨參照），查被告執犯本案之剪
    刀既足剪下水帶快速接頭、快速接頭，已如前述，顯見該等
    剪刀係屬銳利，而在客觀上足對人之生命、身體安全構成威
    脅，具有危險性，而可供兇器使用，是故核被告所為，乃係
    犯刑法第321 條第1 項第3 款之攜帶兇器竊盜罪。被告與謝
    豐吉就前開犯行具有犯意聯絡、行為分擔，均應論以共同正
    犯。被告前經犯罪事實欄所示徒刑之宣告與執行完畢，有臺
    灣高等法院被告前案紀錄表1 份在卷足憑，被告於該徒刑執
    行完畢後，5 年以內故意再犯本案有期徒刑以上之罪，應論
    以累犯，並依法加重其刑。
四、本院審酌被告正值青壯，不思以正當方式賺取財物，竟圖私
    慾竊取他人財物，甚又攜帶兇器犯之，所為非僅害及他人財
    產權益，對於他人生命、身體安全，亦造成威脅，誠屬不該
    。惟念被告犯後尚知坦承犯行，且所竊得之物品已發還予被
    害人取回，被害人所受損害已有減輕等一切情狀，爰量處如
    主文所示之刑。
五、末扣案剪刀2 把及背包1 只，為被告所有供犯本案所用之物
    ，業據被告陳明在卷（偵卷第82頁），應依刑法第38條第1
    項第2 款、第3 項，宣告沒收；另同遭查扣之500 元現金，
    應依法歸諸正當之權利人所有，尚非得謂為被告所有，因犯
    罪所得之物，本院自無由為沒收之宣告。
據上論結，應依刑事訴訟法第273 條之1 第1 項、第299 條第1
項前段、第310 條之2 、第454 條第1 項，刑法第28條、第321
條第1 項第3 款、第38條第1 項第2 款、第3 項，判決如主文。
本案經檢察官劉穎芳到庭執行職務。
中    華    民    國    97    年    8     月    29    日
                  刑事第七庭  法  官  莊珮吟
以上正本證明與原本無異。
如不服本判決應於收受本判決後10日內向本院提出上訴書狀，並
應敘述具體理由，如未敘述上訴理由者，應於上訴期間屆滿後20
日內補提理由書狀於本院（均須按他造當事人之人數附繕本）「
切勿逕送上級法院」。
中    華    民    國    97    年    8     月    29    日
                              書記官  黃勤涵
◎附錄本判決論罪之法條：
《刑法第321 條第1 項第3 款》
犯竊盜罪而有左列情形之一者，處6 月以上、5 年以下有期徒刑
：
三、攜帶兇器而犯之者。


司法院資訊處製作；財團法人民間司法改革基金會備份。
